bg-BG: Спортни стоки > Спортни занимания на открито > Плаване с лодка и водни спортове > Уиндфойл > Части за уингфойл: Фюзелажи за фойл; Фойл мачти; Стабилизатори за фойл; Части за крило
zh-CN: 体育用品 > 户外休闲 > 划船/水上运动 > 风翼冲浪 > 风翼冲浪部件: 水翼机身; 水翼桅杆; 水翼稳定器; 风翼部件
zh-TW: 體育用品 > 室外休閒 > 水上運動 > 水翼風翼 > 水翼風翼零件: 箔片機身; 箔片桅桿; 箔片穩定器; 風翼零件
sv: Sportartiklar > Utomhusaktiviteter > Båt- och vattensporter > Wingfoiling > Wingfoil-delar: Folie-flygkroppar; Foliemaster; Foliestabilisatorer; Vingdelar
tr: Spor Malzemeleri > Açık Hava Etkinlikleri > Kayıkçılık ve Su Sporları > Wingfoil > Wingfoil Parçaları: Folyo Gövdeler; Folyo Direkler; Folyo Stabilizatörler; Kanat Parçaları
ru: Спортивные товары > Активный отдых на открытом воздухе > Гребля и водные виды спорта > Вингфойлинг > Компоненты для вингфойлинга: Фюзеляжи для крыла; Мачты для крыла; Стабилизаторы для крыла; Детали крыла
it: Articoli sportivi > Ricreazione outdoor > Sport acquatici > Wingfoil > Parti del wingfoil: Fusoliere del foil; Albero del foil; Stabilizzatori del foil; Parti dell'ala
sl-SI: Športna oprema > Rekreacija na prostem > Plovba in vodni športi > Foilanje > Deli za foilanje: Trupi za folie; Jambori za foile; Stabilizatorji za foile; Deli krila
sk-SK: Športový tovar > Exteriérové rekreakčné športy > Člnkovanie a vodné športy > Wingfoiling > Diely wingfoilingu: Fóliové trupy; Fóliové stožiare; Fóliové stabilizátory; Časti krídel
pt-PT: Artigos de desporto > Atividades recreativas no exterior > Desportos náuticos e aquáticos > Wingfoil > Peças de wingfoil: Fuselagens de asas dianteiras; Mastros de asa; Estabilizadores de asas dianteiras; Peças de asa
pl: Sprzęt sportowy > Rekreacja na świeżym powietrzu > Żegluga i sporty wodne > Wingfoiling > Części do wingfoila: Fuselage do foila; Maszty do foila; Stabilizatory do foila; Części do winga
fi: Urheilutarvikkeet > Ulkoharrasteet > Veneily ja vesiurheilu > Foilpurjelautailu > Foilpurjelautailuosat: Foilien rungot; Foilien mastot; Foilien stabilisaattorit; Siipien osat
pt-BR: Artigos esportivos > Atividades ao ar livre > Canoagem e esportes aquáticos > Wingfoiling > Peças de wingfoil: Fuselagens de foil; Mastros de foil; Estabilizantes de foil; Peças da asa
de: Sportartikel > Outdoor-Aktivitäten > Boot- & Wassersport > Wingsurfen > Ersatzteile für Wingsurfen: Foil-Fuselages; Masten für Foils; Foil-Stabilisatoren; Ersatzteile für Wings
ko: 스포츠용품 > 야외 레크레이션 > 보트 놀이/수상 스포츠 > 윙포일링 > 윙포일 부품: 포일 동체; 포일 마스트; 포일 스태빌라이저; 윙 부품
nb: Sportsutstyr > Friluftsliv > Båt og vannsport > Wingfoiling > Wingfoil-deler: Foil-fuselage; Foilmaster; Foil-stabilisatorer; Vingedeler
hu: Sportszerek > Szabadtéri kikapcsolódás > Csónakázás és vízi sportok > Szárnyszörfözés > Szárnyszörfözés alkatrészek: Fóliatörzsek; Fóliaárbocok; Fóliastabilizátorok; Szárnyalkatrészek
fr: Équipements sportifs > Loisirs de plein air > Plaisance et sports nautiques > Wingfoil > Pièces de wingfoil: Fuselages de foil; Mâts à foil; Stabilisateurs de foil; Pièces d’ailes
ro-RO: Articole sportive > Recreere în aer liber > Plimbări cu barca și sporturi nautice > Wingfoiling > Piese pentru wingfoiling: Fuzelaje pentru folie; Catarge pentru folie; Stabilizatori pentru folie; Piese pentru aripi
da: Sportsartikler > Friluftsliv > Sejling og vandsport > Wingsurfing > Dele til wingsurfing: Folieskrog; Foliemaster; Foliestabilisatorer; Dele til vinger
el: Αθλητικά είδη > Υπαίθριες δραστηριότητες αναψυχής > Ναυσιπλοΐα & θαλάσσια σπορ > Wingfoiling > Ανταλλακτικά Wingfoil: Άτρακτος Foil; Κατάρτια Foil; Σταθεροποιητές Foil; Ανταλλακτικά φτερού
th: อุปกรณ์กีฬา > สันทนาการกลางแจ้ง > กีฬาทางเรือและทางน้ำ > วิงฟอยล์ > ชิ้นส่วนวิงฟอยล์: ลำตัวฟอยล์; เสาฟอยล์; ฟอยล์สเตบิไลเซอร์; ชิ้นส่วนปีก
vi: Dụng cụ thể thao > Giải trí ngoài trời > Chèo thuyền và thể thao dưới nước > Lướt ván cánh > Linh kiện lướt ván cánh: Thân cánh ngầm; Cột cánh ngầm; Bộ thăng bằng cánh ngầm; Linh kiện cánh buồm
es: Equipamiento deportivo > Actividades al aire libre > Deportes acuáticos y navegación deportiva > Wingfoiling > Piezas de wingfoil: Fuselajes; Mástiles; Estabilizadores; Piezas de alas
nl: Sportartikelen > Buitenrecreatie > Boten en watersport > Wingfoilen > Wingfoilonderdelen: Foilrompen; Foilmasten; Foilstabilisatoren; Vleugelonderdelen
cs: Sportovní potřeby > Outdoorové aktivity > Lodě a vodní sporty > Wingfoiling > Wingfoil – součásti: Foil – fuselage; Foil – mast; Foil – zadní křídla; Wing/Křídlo – součásti
en: Sporting Goods > Outdoor Recreation > Boating & Water Sports > Wingfoiling > Wingfoil Parts: Foil Fuselages; Foil Masts; Foil Stabilizers; Wing Parts
hr-HR: Sportska oprema > Rekreacija na otvorenom > Plovidba i vodeni sportovi > Wingfoiling > Dijelovi opreme za wingfoiling: Trupovi za hidrokrila; Jarboli za hidrokrila; Stabilizatori za hidrokrila; Dijelovi za krila
ja: スポーツ用品 > 屋外レクリエーション > ウォータースポーツ・アクティビティ > ウイングフォイル > ウイングフォイルパーツ: フォイル胴体; フォイルマスト; フォイル安定パーツ; ウイングパーツ
lt-LT: Sporto prekės > Poilsis lauke > Plaukiojimas valtimis ir vandens sportas > Aitvaravimas > Aitvaravimo dalys: Vandensparnio fiuzeliažai; Vandensparnių stiebai; Vandensparnio stabilizatoriai; Sparnų dalys